【裁判字號】    92,訴,693
【裁判日期】    920711
【裁判案由】    違反槍砲彈藥刀械管制條例
【裁判全文】
臺灣桃園地方法院刑事判決                          九十二年度訴字第六九三號
    被      告  甲○○
右列被告因違反槍砲彈藥刀械管制條例案件，經檢察官提起公訴（九十二年度偵字第
一五０六號），本院判決如左：
    主  文
甲○○未經許可，持有可發射子彈具有殺傷力之改造玩具手槍，累犯，處有期徒刑壹
年肆月，併科罰金新臺幣陸萬元，罰金如易服勞役，以新臺幣玖佰元（即銀元佰元
）折算壹日。扣案之仿ＢＥＲＥＴＴＡ廠半自動手槍製造之改造玩具手槍壹把（含彈
匣壹個，槍枝管制編號：0000000000號）、改造子彈陸顆均沒收。
    事  實
一、甲○○前於民國八十五年間因違反肅清煙毒條例案件，經本院以八十五年度訴字
    第五０七號判決判處有期徒刑二年確定；又於八十五年間因違反肅清煙毒條例及
    麻醉藥品管理條例等案件，經本院以八十五年度訴字第一四四四號判決分別判處
    有期徒刑三年四月、四月，並定應執行有期徒刑三年六月確定，二案接續執行，
    於八十七年十二月一日縮短刑期假釋出監，並於九十年十二月六日假釋期滿，假
    釋未經撤銷而視為執行完畢。詎猶不知悔改，復於九十一年十一月中旬某日，在
    臺北縣重新橋下某處，向不詳姓名、年籍綽號「阿成」之成年男子，以新台幣（
    下同）八千元之代價，購得具殺傷力仿ＢＥＲＥＴＴＡ廠半自動手槍製造之金屬
    改造玩具手槍（槍枝管制編號：0000000000號，並含從物彈匣一個）
    一把，及可供上述手槍發射用之土造子彈九顆（其中三顆已因試射而滅失），而
    未經許可持有之，並將之藏放其所有車號三Ｐ─五０五九號自用小客車內駕駛座
    下方。嗣於九十二年一月七日十六時許，在桃園縣龜山鄉○○○街三十三號前，
    為警查獲，並在其所駕駛之車號三Ｐ─五０五九號自用小客車內駕駛座下方，扣
    得上開改造槍枝一把及子彈九顆。
二、案經桃園縣警察局龜山分局報告臺灣桃園地方法院檢察署檢察官偵查起訴。
    理  由
一、訊據被告甲○○對於右揭犯罪事實坦承不諱，且有照片一幀附卷可稽，並有仿Ｂ
    ＥＲＥＴＴＡ廠半自動手槍製造之金屬改造玩具手槍一把（槍枝管制編號：00
    00000000號，含彈匣一個）、改造子彈六顆等物扣案可證。而上揭槍枝
    及子彈經鑑定結果，該把改造手槍係仿ＢＥＲＥＴＴＡ廠半自動手槍製造之金屬
    玩具手槍，換裝土造金屬槍管改造而成，機械性能良好，可擊發適用子彈，認具
    殺傷力；而改造子彈九顆，均係由玩具手槍用金屬彈殼改造而成之改造子彈，採
    樣三顆試射，均可擊發，認均具殺傷力等情，則有內政部警政署刑事警察局九十
    二年三月二十五日刑鑑字第０九二００一０三七五號鑑驗通知書乙紙在卷足憑。
    是本件事證明確，被告犯行洵堪認定，應依法論科。
二、核被告甲○○所為，係犯槍砲彈藥刀械管制條例第十一條第四項之未經許可持有
    可發射子彈具有殺傷力之改造手槍罪及同條例第十二條四項之未經許可持有子彈
    罪。又被告以一行為同時持有上開槍枝及子彈，係一行為同時觸犯二罪名之想像
    競合犯，應從一重之未經許可持有可發射子彈具有殺傷力之改造手槍罪處斷。查
    被告曾有如事實欄所載之犯罪科刑執行情形，有本院被告全國前案紀錄表一份存
    卷可參，其受有期徒刑執行完畢後，五年內再犯有期徒刑以上之本罪，為累犯，
    應依法加重其刑。爰審酌被告之素行、犯罪之動機、目的、手段，其非法持有上
    開槍彈，對於人身安全、社會治安可能造成之危害甚鉅，惟念其於非法持有之期
    間內，未曾持該批槍彈造成實害，且犯罪後復坦認犯行、態度良好等一切情狀，
    量處如主文所示之刑，並就併科罰金之部分，諭知易服勞役之折算標準，以資懲
    儆。
三、扣案之仿ＢＥＲＥＴＴＡ廠半自動手槍改造之金屬玩具手槍一把（含彈匣一個，
    槍枝管制編號：0000000000號）及具殺傷力之改造子彈六顆，均係屬
    違禁物，爰均依刑法第三十八條第一項第一款之規定宣告沒收。另扣案具殺傷力
    之改造子彈三顆已因內政部刑事警察局之試射擊發而滅罄，故無庸為沒收之諭知
    ，併此敘明。
據上論斷，依刑事訴訟法第二百九十九條第一項前段，槍砲彈藥刀械管制條例第十一
條第四項、第十二條第四項，刑法第十一條前段、第五十五條、第四十七條、第四十
二條第二項、第三十八條第一項第一款，罰金罰鍰提高標準條例第二條，現行法規所
定貨幣單位折算新台幣條例第二條，判決如主文。
本案經檢察官廖先志到庭執行職務。
中      華      民      國    九十二    年      七      月     十一     日
                                臺灣桃園地方法院刑事第五庭
                                    法  官    丁  俊  成
右正本證明與原本無異。
如不服本判決，應於判決送達後十日內向本院提出上訴狀( 應附繕本 )，上訴於臺灣
高等法院。
        書記官    簡  慧  瑛
中      華      民      國    九十二    年      七      月     十六     日
附錄本案論罪科依據之法條：
槍砲彈藥刀械管制條例第十一條：
未經許可，製造、販賣或運輸第四條第一項第一款所稱其他可發射金屬或子彈具有殺
傷力之各式槍砲者，處五年以上有期徒刑，併科新臺幣一千萬元以下罰金。
未經許可，轉讓、出租或出借前項所列槍砲者，處三年以上十年以下有期徒刑，併科
新臺幣七百萬元以下罰金。
意圖供自己或他人犯罪之用，而犯前二項之罪者，處無期徒刑或七年以上有期徒刑，
併科新臺幣一千萬元以下罰金。
未經許可，持有、寄藏或意圖販賣而陳列第一項所列槍砲者，處一年以上七年以下有
期徒刑，併科新臺幣七百萬元以下罰金。
第一項至第三項之未遂犯罰之。


司法院資訊處製作；財團法人民間司法改革基金會備份。
